臺灣嘉義地方法院刑事判決
111年度原金訴字第15號
公  訴  人  臺灣嘉義地方檢察署檢察官
被      告  許村吉




            張偉欽





指定辯護人  本院公設辯護人張家慶
上列被告因加重詐欺等案件，經檢察官提起公訴（111年度偵字
第1461、5847、7561號），被告於準備程序就被訴事實為有罪之
陳述，本院合議庭裁定由受命法官獨任進行簡式審判程序，判決
如下：
    主  文
己○○犯三人以上共同詐欺取財罪，共拾罪，各處有期徒刑壹年壹
月。未扣案之犯罪所得新臺幣肆萬元沒收，於全部或一部不能沒
收或不宜執行沒收時，追徵其價額。
戊○○犯三人以上共同詐欺取財罪，共捌罪，各處有期徒刑壹年壹
月。未扣案之犯罪所得新臺幣壹萬元沒收，於全部或一部不能沒
收或不宜執行沒收時，追徵其價額。
    犯 罪 事 實
一、戊○○（所涉參與犯罪組織罪嫌部分，業經臺灣嘉義地方檢察
    署檢察官以110年度偵字第8597號等案件提起公訴，附表一
    編號1、2部分，另分別移送本院、臺灣高等法院併案審理）
    、己○○、辛○○(另由本院審理中)及其他不詳成員，自民國11
    0年2月間某日起，參與三人以上以實施詐術為手段、具有持
    續性、牟利性及結構性之詐欺集團犯罪組織。戊○○、己○○與
    該詐欺集團成員共同意圖為自己不法之所有，基於三人以上
    共同詐欺取財及洗錢之犯意聯絡，戊○○負責收取車手提領之
    款項（俗稱「收水」），己○○負責招募車手，而先後於110
    年2月間某日及同年4月間某日招募盧鴻圖（所涉詐欺等罪嫌
    ，另分別移送本院、臺灣高等法院併案審理）、辛○○提供帳
    戶。盧鴻圖遂提供其申辦之合作金庫商業銀行(下稱合作金
    庫銀行)帳戶(帳號0000000000000號，下稱合作金庫銀行帳
    戶）、玉山商業銀行(下稱玉山銀行)帳戶(帳號00000000000
    00號，下稱玉山銀行帳戶）；辛○○提供其申辦之元大商業銀
    行(下稱元大銀行)帳戶(帳號000000000000號，下稱元大銀
    行帳戶）、第一商業銀行(下稱第一銀行)帳戶(帳號0000000
    0000號，下稱第一銀行帳戶）、中國信託商業銀行(下稱中
    信銀行)帳戶(帳號000000000000號，下稱中信銀行帳戶）之
    存摺、提款卡（含密碼）及網路銀行帳號、密碼供該詐騙集
    團使用。
二、該詐欺集團成員取得前開帳戶之存摺、提款卡（含密碼）及
    網路銀行帳號、密碼後，即由姓名不詳之成員分別於附表一
    所示時間，以附表一所示方式詐騙如附表一編號1-10所示之
    丙○○、甲○○、丑○○、丁○○、乙○○、壬○○、寅○○、癸○○、庚○○
    、子○○(上10人以下合稱丙○○等10人)等人，致丙○○等10人陷
    於錯誤，依指示分別將遭詐騙款項匯入如附表一所示之盧鴻
    圖、辛○○前開金融帳戶中（詐欺時間與方式、匯款時地與金
    額、匯款帳戶均詳如附表一所示）。再分別於附表二各編號
    所示之時間，由戊○○陪同盧鴻圖、辛○○搭車前往附表二所示
    地點，由戊○○自行提領，或待盧鴻圖、辛○○提領附表二所示
    金額之款項後，戊○○再向盧鴻圖、辛○○收取領得之款項，戊○○將領得款項扣除戊○○、己○○、盧鴻圖、辛○○可獲得之報酬
    後，交予該詐欺集圑某成員，而以此方法製造金流之斷點，
    致無從追查前揭犯罪所得之去向，隱匿該詐欺犯罪所得。嗣
    經丙○○等10人發覺有異而報警處理，經警循線追查，始悉上
    情。
三、案經丙○○、甲○○、丑○○、丁○○、乙○○、寅○○、癸○○、庚○○、
    子○○訴由嘉義市政府警察局移送臺灣嘉義地方檢察署檢察官
    偵查起訴。　
    理  由
一、程序方面：
  ㈠本件被告己○○、戊○○所犯均係死刑、無期徒刑或最輕本刑為3
    年以上有期徒刑以外之罪，且非高等法院管轄第一審之案件
    ，其等於準備程序就被訴事實均為有罪之陳述，經受命法官
    告知簡式審判程序之旨，並聽取檢察官、被告己○○、戊○○之
    意見後，爰依刑事訴訟法第273條之1第1項規定，本院合議
    庭裁定由受命法官獨任進行簡式審判程序。
  ㈡按組織犯罪防制條例第12條第1項中段規定：「訊問證人之筆
    錄，以在檢察官或法官面前作成，並經踐行刑事訴訟法所定
    訊問證人之程序者為限，始得採為證據。」，係以立法排除
    被告以外之人於警詢或檢察事務官調查中所為之陳述，得適
    用刑事訴訟法第159條之2、第159條之3及第159條之5之規定
    ，是證人於警詢時之陳述，於違反組織犯罪防制條例案件，
    即絕對不具有證據能力，自不得採為判決基礎。本案證人壬○○、證人即告訴人丙○○、甲○○、王品傑、丁○○、乙○○、寅○○
    、癸○○、庚○○、子○○於警詢中之證述，既非在檢察官或法官
    面前作成，依上開規定，自不得採為被告己○○涉犯組織犯罪
    防制條例罪名之證據，是本判決所引用證人壬○○、盧鴻圖、
    證人即告訴人丙○○、甲○○、王品傑、丁○○、乙○○、寅○○、癸○○、庚○○、子○○之警詢筆錄，僅於認定被告己○○、戊○○涉犯
    三人以上共同詐欺取財罪、一般洗錢罪部分具有證據能力，
    附此敘明。
二、實體方面：
　㈠關於被告己○○(附表一編號1-10)、戊○○(附表一編號3-10)所
    犯三人以上共同詐欺取財罪、一般洗錢罪部分，有證人壬○○
    、盧鴻圖、證人即告訴人丙○○、甲○○、王品傑、丁○○、乙○○
    、寅○○、癸○○、庚○○、子○○於警詢中之證述為憑（嘉義市政
    府警察局嘉市警刑大偵二字第1111805483號卷【下稱5483號
    警卷】第95-100、153-157、169-172、186-187、210-214、
    231-234、240-243、249-259、269-271、276-279、284-286
    頁）；關於被告己○○所涉三人以上共同詐欺取財罪、一般洗
    錢罪、參與犯罪組織罪部分，及被告戊○○所涉三人以上共同
    詐欺取財罪、一般洗錢罪部分，則據其等於本院準備程序及
    審理時均坦承不諱（本院卷第106-107、146-148頁）；此外
    ，上開犯罪事實，並有下列證據為憑：
　⒈附表一編號1告訴人丙○○部分：內政部警政署反詐騙諮詢專線
    紀錄表、臺南市政府警察局佳里分局佳里派出所受理詐騙帳
    戶通報警示簡便格式表、金融機構聯防機制通報單、玉山銀
    行新臺幣匯款申請書、合作金庫銀行存款憑條、玉山銀行存
    款回條（5483號警卷第158-167頁)。
　⒉附表一編號2告訴人甲○○部分：內政部警政署反詐騙諮詢專線
    紀錄表、新北市政府警察局樹林分局樹林派出所受理詐騙帳
    戶通報警示簡便格式表、郵政跨行匯款申請書、郵政存簿儲
    金簿封面及內頁影本（5483號警卷第173-175、177、182-18
    3頁)。
　⒊附表一編號3告訴人丑○○部分：內政部警政署反詐騙諮詢專線
    紀錄表、臺北市政府警察局松山分局三民派出所受理詐騙帳
    戶通報警示簡便格式表、金融機構聯防機制通報單、網路銀
    行交易明細表、丑○○與「超級管理員」之對話紀錄（5483號
    警卷第188-189、191-204頁)。
　⒋附表一編號4告訴人丁○○部分：內政部警政署反詐騙諮詢專線
    紀錄表、臺中市政府警察局第五分局松安派出所受理詐騙帳
    戶通報警示簡便格式表、金融機構聯防機制通報單（5483號
    警卷第236-239頁)。
　⒌附表一編號5告訴人乙○○部分：內政部警政署反詐騙諮詢專線
    紀錄表、高雄市政府警察局新興分局中山路派出所受理詐騙
    帳戶通報警示簡便格式表、金融機構聯防機制通報單（5483
    號警卷第244-248頁)。
　⒍附表一編號6被害人壬○○部分：新竹市警察局第三分局香山派
    出所受理詐騙帳戶通報警示簡便格式表、金融機構聯防機制
    通報單、中信銀行匯款申請書、新竹第三信用合作社客戶收
    執聯、交易平台充值紀錄（5483號警卷第215-216、221-222
    、225-230頁)。
　⒎附表一編號7告訴人寅○○部分：內政部警政署反詐騙諮詢專線
    紀錄表、臺中市政府警察局第四分局南屯派出所受理詐騙帳
    戶通報警示簡便格式表、金融機構聯防機制通報單、國泰世
    華商業銀行匯出匯款憑證、臺灣土地銀行匯款申請書（5483
    號警卷第261-267頁)。
　⒏附表一編號8告訴人癸○○部分：內政部警政署反詐騙諮詢專線
    紀錄表、臺中市政府警察局豐原分局頂街派出所受理詐騙帳
    戶通報警示簡便格式表、金融機構聯防機制通報單（5483號
    警卷第273-275頁)。
　⒐附表一編號9告訴人庚○○部分：彰化縣警察局芳苑分局二林分
    駐所受理詐騙帳戶通報警示簡便格式表、郵政跨行匯款申請
    書（5483號警卷第282-283頁)。
　⒑附表一編號10告訴人子○○部分：內政部警政署反詐騙諮詢專
    線紀錄表、桃園市政府警察局中壢分局普仁派出所受理詐騙
    帳戶通報警示簡便格式表、金融機構聯防機制通報單（5483
    號警卷第288-292頁)。　
　⒒此外並有盧鴻圖之合作金庫銀行帳戶客戶基本資料及交易明
    細、合作金庫銀行取款憑條、盧鴻圖之玉山銀行帳戶存戶個
    人資料及交易明細、辛○○之元大銀行帳戶客戶基本資料及交
    易明細、辛○○之元大銀行帳戶客戶往來交易明細、元大銀行
    取款憑條、元大銀行查復資料表、辛○○之第一銀行帳戶客戶
    基本資料及交易明細、辛○○之中信銀行帳戶客戶基本資料及
    交易明細、銀行臨櫃提款監視器畫面截圖、本院111年度聲
    搜字第56號搜索票、嘉義市政府警察局搜索扣押筆錄、嘉義
    市政府警察局扣押物品收據、嘉義市政府警察局扣押物品目
    錄表可查（5483號警卷第72-76、105-107、109、111-112、
    127-134、136-139、144-148頁、偵字1461號卷第119-129頁
    )。堪認被告己○○、戊○○上開任意性之自白與事實相符，應
    可採信。綜上，本案事證明確，被告己○○、戊○○之犯行，堪
    以認定，各應予依法論科。
三、論罪：
  ㈠按本條例所稱犯罪組織，指三人以上，以實施強暴、脅迫、
    詐術、恐嚇為手段或最重本刑逾五年有期徒刑之刑之罪，所
    組成具有持續性或牟利性之有結構性組織；前項有結構性組
    織，指非為立即實施犯罪而隨意組成，不以具有名稱、規約
    、儀式、固定處所、成員持續參與或分工明確為必要，組織
    犯罪防制條例第2條定有明文。稽諸被告己○○、戊○○於警詢
    、偵查及本院準備程序時之供述，可知係由己○○負責招募車
    手及募集金融機構帳戶，戊○○負責收取車手提領之款項，由
    姓名不詳之成員實施詐騙後，再由戊○○陪同車手提領款項交
    付戊○○後，由戊○○交付詐欺集團成員，足徵本案詐欺集團人
    數已達3人以上甚明；再者，由其等之分工模式，亦足見本
    案詐欺集團係透過縝密之計畫與層層分工，由成員間彼此相
    互配合，以實施詐術為手段而組成之三人以上具有持續性及
    牟利性之有結構性詐欺組織，非為立即實施犯罪而隨意組成
    者，是本案詐欺集團，應認屬組織犯罪防制條例第2條第1項
    所稱之犯罪組織，至為明確。又本案詐欺集團中某成年成員
    （無證據證明尚未滿18歲），詐騙丙○○等10人，使丙○○等10
    人均陷於錯誤，將款項分別匯至附表一所示之銀行帳戶內，
    旋遭提領，則該行為已然製造金流斷點，並增加檢、警機關
    追查該筆詐欺所得款項流向之困難，而掩飾該犯罪所得之去
    向，已該當洗錢防制法第2條第2款所定之洗錢行為，自應論
    以同法第14條第1項之一般洗錢罪。
  ㈡核被告己○○所為(附表一編號1-10)，係犯組織犯罪防制條例
    第3條第1項後段之參與犯罪組織罪、刑法第339條之4第1項
    第2款之三人以上共同犯詐欺取財罪及洗錢防制法第14條第1
    項之一般洗錢罪。被告戊○○所為(附表一編號3-10)，係犯刑
    法第339條之4第1項第2款之三人以上共同犯詐欺取財罪及洗
    錢防制法第14條第1項之一般洗錢罪。
  ㈢按共同實行犯罪行為之人，在合同意思範圍以內，各自分擔
    犯罪行為之一部，相互利用他人之行為，以達其犯罪之目的
    者，即應對於全部所發生之結果，共同負責。行為人參與犯
    罪構成要件行為之實行，並不以參與構成犯罪事實之全部或
    始終參與為必要，即使僅參與構成犯罪事實之一部分，或僅
    參與某一階段之行為，亦足成立共同正犯（最高法院110年
    度台上字第1446號判決意旨參照）。查被告己○○、戊○○雖未
    參與本案詐欺集團撥打電話詐騙之犯行，但其等主觀上對該
    詐欺集團呈現細密之多人分工模式，及彼此扮演不同角色、
    分擔相異工作等節，難認並不知情，且其所參與者既係本案
    整體詐欺取財犯罪計畫不可或缺之重要環節，而與該詐欺集
    團成員間，在合同意思範圍內，各自分擔本件犯罪行為之一
    部，彼此相互利用他人之行為，最終共同達成詐欺取財犯罪
    之目的，被告己○○、戊○○自應就其所參與詐欺取財犯行所發
    生之結果負責。是被告己○○、戊○○就本件詐欺取財及洗錢之
    犯行，與其他詐欺集團成員等人間，有犯意聯絡及行為分擔
    ，均應論以共同正犯。
  ㈣加重詐欺罪，係侵害個人財產法益之犯罪，其罪數之計算，
    核與參與犯罪組織罪之侵害社會法益有所不同，審酌現今詐
    欺集團之成員皆係為欺罔他人，騙取財物，方參與以詐術為
    目的之犯罪組織。倘若行為人於參與詐欺犯罪組織之行為繼
    續中，先後多次為加重詐欺之行為，因參與犯罪組織罪為繼
    續犯，犯罪一直繼續進行，直至犯罪組織解散，或其脫離犯
    罪組織時，其犯行始行終結。故該參與犯罪組織與其後之多
    次加重詐欺之行為皆有所重合，然因行為人僅為一參與犯罪
    組織行為，侵害一社會法益，屬單純一罪，應僅就「該案中
    」與參與犯罪組織罪時間較為密切之首次加重詐欺犯行論以
    參與犯罪組織罪及加重詐欺罪之想像競合犯，而其他之加重
    詐欺犯行，祗需單獨論罪科刑即可，無需再另論以參與犯罪
    組織罪，以避免重複評價。是如行為人於參與同一詐欺集團
    之多次加重詐欺行為，因部分犯行發覺在後或偵查階段之先
    後不同，肇致起訴後分由不同之法官審理，為裨益法院審理
    範圍明確、便於事實認定，即應以數案中「最先繫屬於法院
    之案件」為準，以「該案件」中之「首次」加重詐欺犯行與
    參與犯罪組織罪論以想像競合。縱該首次犯行非屬事實上之
    首次，亦因參與犯罪組織之繼續行為，已為該案中之首次犯
    行所包攝，該參與犯罪組織行為之評價已獲滿足，自不再重
    複於他次詐欺犯行中再次論罪，俾免於過度評價及悖於一事
    不再理原則（最高法院109年度台上字第3945號判決意旨參
    照）。本件被告己○○參與犯罪組織過程中，與其他詐欺集團
    成員共同對丙○○等10人詐欺取財、洗錢，依前揭最高法院判
    決意旨，被告己○○參與之犯罪組織行為，與其本案加入犯罪
    組織後之首次加重詐欺取財、一般洗錢犯行間（即告訴人丙○○遭詐騙部分），即屬想像競合犯，均應從一重之三人以上
    共同詐欺取財罪處斷；至被告己○○就被害人壬○○、告訴人丙○○、甲○○、丑○○、丁○○、乙○○、寅○○、癸○○、庚○○、子○○遭
    詐騙部分，及被告戊○○就被害人壬○○、告訴人丑○○、丁○○、
    乙○○、寅○○、癸○○、庚○○、子○○遭詐騙部分部分，係以一行
    為犯三人以上共同詐欺取財罪及一般洗錢罪，應各從一重之
    三人以上共同詐欺取財罪處斷。
  ㈤被告己○○(附表一編號1-10)、戊○○(附表一編號3-10)所犯三
    人以上共同詐欺取財罪，各次受侵害之財產權既歸屬不同之
    被害人，應屬犯意各別，行為互殊，均應予分論併罰。
四、科刑：
　㈠犯組織犯罪條例第3條之罪偵查及審判中均自白者，減輕其刑
    。該條例第8條第1項後段定有明文。又犯洗錢防制法第14條
    、15條之罪，在偵查或審判中自白者，減輕其刑。該法第16
    條第2項亦有明定。再想像競合犯之處斷刑，本質上係「刑
    之合併」。其所謂從一重處斷，乃將想像競合犯組成之評價
    上數罪，合併為科刑一罪，其所對應之刑罰，亦合併其評價
    上數罪之數法定刑，而為一個處斷刑。易言之，想像競合犯
    侵害數法益者皆成立犯罪，論罪時必須輕、重罪併舉論述，
    同時宣告所犯各罪名，包括各罪有無加重、減免其刑之情形
    ，亦應說明論列，量刑時併衡酌輕罪部分量刑事由，評價始
    為充足，然後依刑法第55條前段規定「從一重處斷」，非謂
    對於其餘各罪可置而不論。因此，法院決定處斷刑時，雖以
    其中最重罪名之法定刑，做為裁量之準據，惟於裁量其輕重
    時，仍應將輕罪合併評價在內（最高法院108年度台上字第4
    405號、第4408號判決意旨參照）。被告所犯參與犯罪組織
    罪、三人以上共同冒用公務員名義詐欺取財罪及一般洗錢罪
    ，依刑法第55條想像競合犯規定，從較重之三人以上共同冒
    用公務員名義詐欺取財罪之「主刑」處斷（即在較重罪名之
    法定刑度內，量處適當刑罰）時，其中輕罪即參與犯罪組織
    罪之沒收、保安處分及其他相關法律效果，自應一併適用（
    最高法院108年度台上字第2306號判決意旨參照）。被告己○○就其本案所犯參與犯罪組織、洗錢罪、三人以上共同詐欺
    取財罪，於偵查中、審理時坦承犯罪；另被告戊○○就其本案
    所犯洗錢罪、三人以上共同詐欺取財罪亦均坦承，則被告己○○依組織犯罪防制條例第8條第1項後段及洗錢防制法第16條
    第2項之規定，及被告戊○○依洗錢防制法第16條第2項之規定
    ，原各應減輕其刑，惟其此部分所犯參與犯罪組織罪及一般
    洗錢罪均屬想像競合犯其中之輕罪，被告己○○、戊○○所犯係
    從一重之三人以上共同詐欺取財罪處斷，是就此部分想像競
    合輕罪得減刑部分，依上開說明，由本院於後述依刑法第57
    條量刑時，一併衡酌該部分減輕其刑事由。
  ㈡爰以行為人之責任為基礎，審酌被告己○○、戊○○均正值青年
    ，竟不思以正當管道賺取所需，參與本案詐欺集團詐騙丙○○
    等10人，使丙○○等10人受有財產損失，且使本案詐欺集團不
    詳成員掩飾、隱匿詐欺所得之洗錢行為，增加檢警查緝之困
    難，實屬不該，並衡酌被告己○○、戊○○於本院準備程序及審
    理時均坦承犯行，態度良好，暨被告戊○○自陳高職畢業之智
    識程度、未婚、無子女、入監前與父母同住、職業為工、月
    薪約新臺幣2萬元；被告己○○自陳高職畢業之智識程度、未
    婚、無子女、入監前與母親同住、從事手機買賣、月薪約新
    臺幣3、4萬元；及己○○、戊○○之犯罪動機、手段、目的等一
    切情狀，分別量處如主文所示之刑。
　㈢不定應執行刑之說明：關於數罪併罰之案件，如能俟被告所
    犯數罪全部確定後，於執行時，始由該案犯罪事實最後判決
    之法院所對應之檢察署檢察官，聲請該法院裁定之，無庸於
    每一個案判決時定其應執行刑，則依此所為之定刑，不但能
    保障被告（受刑人）之聽審權，符合正當法律程序，更可提
    升刑罰之可預測性，減少不必要之重複裁判，避免違反一事
    不再理原則情事之發生（最高法院110年度台抗大字第489號
    裁定意旨參照）。查被告己○○、戊○○另犯詐欺等多案，有臺
    灣高等法院被告前案紀錄表可佐，而被告己○○、戊○○所犯本
    案數罪，有可合併定執行刑之情況，揆諸前開說明，應俟被
    告己○○、戊○○所犯數罪全部確定後，由檢察官聲請裁定為宜
    ，爰不予定應執行刑。　
五、沒收部分：
　㈠本件詐欺之款項，係全數交與詐欺集團成員，被告己○○、戊○○分別僅獲得約4萬元、1萬元之報酬，業據被告於本院審理
    時所自陳（本院卷第109頁），就所得報酬部分，應依刑法
    第38條之1第1項前段、第3項規定，諭知沒收之，於全部或
    一部不能沒收或不宜執行沒收時，追徵其價額之諭知。又沒
    收新制係參考外國立法例，為契合沒收之法律本質，認沒收
    為刑法所定刑罰及保安處分以外之法律效果，具有獨立性，
    而非刑罰（從刑），已明定沒收為獨立之法律效果，在修正
    刑法第五章之一以專章規範，故判決主文內諭知沒收，已毋
    庸於各罪項下分別宣告沒收，亦可另立一項合併為相關沒收
    宣告之諭知，使判決主文更簡明易懂（最高法院106年度台
    上字第386號判決意旨參照），故就上開沒收，僅於主文中
    合併為沒收宣告之諭知。
　㈡另洗錢防制法第18條第1項固規定：「犯第14條之罪，其所移
    轉、變更、掩飾、隱匿、收受、取得、持有、使用之財物或
    財產上利益，沒收之；犯第15條之罪，其所收受、持有、使
    用之財物或財產上利益，亦同」，此一規定採取義務沒收主
    義，只要合於前述規定，法院即應為相關沒收之諭知，然該
    洗錢行為之標的是否限於行為人所有者始得宣告沒收，法無
    明文，實務上一向認為倘法條並未規定「不問屬於犯罪行為
    人與否均沒收」時，自仍以屬於被告所有者為限，始應予沒
    收。參酌最高法院100年度台上字第5026號判決：「毒品危
    害防制條例第19條第1項關於沒收之規定，固採義務沒收主
    義，凡犯同條例第4條至第9條、第12條、第13條或第14條第
    1項、第2項之罪者，其供犯罪所用或因犯罪所得之財物，均
    應諭知沒收。但該法條並未規定『不問屬於犯罪行為人與否』
    ，均沒收之，自仍以屬於被告所有者為限，始應予以沒收。
    」之意旨，本院認洗錢防制法未規定「不問屬於犯罪行為人
    與否」，宜從有利被告之認定。本案洗錢標的金額即丙○○等
    10人受騙之款項，經被告戊○○轉交其他詐欺集團成員，被告
    戊○○、許吉村對之已無處分權限，又未再實際管領，依前揭
    說明，即非被告所有之物，自不得依洗錢防制法第18條第1
    項予以宣告沒收之。
據上論斷，應依刑事訴訟法第273條之1第1項、第299條第1項前
段（依判決精簡原則，僅記載程序法），判決如主文。
本案經檢察官郭志明提起公訴，檢察官徐鈺婷到庭執行職務。
中　　華　　民　　國　　111 　年　　12　　月　　20　　日
                  刑事第一庭  法　官　林富郎
以上正本證明與原本無異。
如不服本判決應於收受判決後20日內向本院提出上訴書狀，並應
敘述具體理由；其未敘述上訴理由者，應於上訴期間屆滿後20日
內向本院補提理由書（均須按他造當事人之人數附繕本）「切勿
逕送上級法院」。告訴人或被害人如對於本判決不服者，應具備
理由請求檢察官上訴，其上訴期間之計算係以檢察官收受判決正
本之日期為準。
中　　華　　民　　國　　111 　年　　12　　月　　20　　日
                              書記官  陳雪鈴
附錄法條：
組織犯罪防制條例第3條第1項
發起、主持、操縱或指揮犯罪組織者，處3年以上10年以下有期
徒刑，得併科新臺幣1億元以下罰金；參與者，處6月以上5年以
下有期徒刑，得併科新臺幣1千萬元以下罰金。但參與情節輕微
者，得減輕或免除其刑。

刑法第339條之4
犯第339條詐欺罪而有下列情形之一者，處1年以上7年以下有期
徒刑，得併科1百萬元以下罰金：
一、冒用政府機關或公務員名義犯之。
二、三人以上共同犯之。
三、以廣播電視、電子通訊、網際網路或其他媒體等傳播工具，
    對公眾散布而犯之。
前項之未遂犯罰之。

洗錢防制法第14條第1項
有第二條各款所列洗錢行為者，處7年以下有期徒刑，併科新臺
幣5百萬元以下罰金。 

編號 告訴人/被害人 詐騙時間、方式 匯款時間及方式 匯款金額(新臺幣) 匯款帳戶 1  告訴人 丙○○ 詐騙集團成員於110年2月26日前某日，冒充警員及檢察官撥打電話予丙○○，佯稱涉嫌詐領不法，須繳納保證金，致丙○○陷於錯誤，依指示接續將右揭款項匯入右列帳戶。 110年3月9日13時3分許，臨櫃存款 321,000元 盧鴻圖之合作金庫銀行帳戶    110年3月10日13時51分許，臨櫃存款 479,000元 盧鴻圖之玉山銀行帳戶    110年3月12日12時47分許，臨櫃匯款 40萬元 盧鴻圖之合作金庫銀行帳戶 2  告訴人 甲○○ 詐欺集團成員於110年3月16日9時許，假冒為戶政事務所員工致電甲○○，隨後又冒稱「陳文忠警官、林俊廷主任檢察官」詐稱甲○○涉及詐欺及洗錢罪，需繳納保證金及保管金錢為由要求其匯款，致甲○○陷於錯誤，而依指示匯款如右列所示。 110年3月19日12時6分許，臨櫃匯款 52萬元 盧鴻圖之玉山銀行帳戶 3  告訴人 丑○○ 詐欺集團成員於110年3月初某日，向丑○○佯稱經由ExMarkets平台投資虛擬貨幣可獲利云云，致丑○○陷於錯誤，依指示接續將右揭款項匯入右列帳戶。 110年5月2日19時45分許，以網路銀行轉帳匯款 26,000元 辛○○之元大銀行帳戶    110年5月3日18時6分許，以網路銀行轉帳匯款 3萬元 辛○○之第一銀行帳戶 4  告訴人 丁○○ 詐欺集團成員於110年3月20日某時許，透過社交軟體與丁○○結識並互加為LINE好友後，以LINE暱稱「only51」傳送訊息向其佯稱可網路投資虛擬貨幣賺錢云云，致丁○○陷於錯誤，依指示接續將右揭款項匯入右列帳戶。 於110年4月26日15時4分許、7分許，以網路銀行轉帳匯款 5萬元、5萬元 辛○○之元大銀行帳戶    於110年4月27日16時21分許、46分許，以網路銀行轉帳匯款 3萬元、15,000元     於110年4月29日17時4分許，以網路銀行轉帳匯款 13,000元     於110年4月29日22時2分許，以自動櫃員機轉帳匯款 3萬元     於110年4月30日12時9分許，以自動櫃員機轉帳匯款 2萬元  5  告訴人 乙○○ 詐欺集團成員於110年4月19日13時2分許，先透過臉書以暱稱「李靜怡」與乙○○結識並互加LINE好友後，傳送LINE訊息向其佯稱投資平台APP「HKFIHG」有類似投資虛擬貨幣之活動，可以台幣儲值進去換算美金賺取價差獲利云云，致乙○○陷於錯誤，依指示接續將右揭款項匯入右列帳戶。 於110年4月27日21時47分許，以自動櫃員機轉帳匯款 1萬元 辛○○之元大銀行帳戶    於110年4月30日14時17分許，以自動櫃員機轉帳匯款 1萬元     於110年5月2日15時14分許，以自動櫃員機轉帳匯款 3萬元     於110年5月3日14時7分許，以自動櫃員機轉帳匯款 3萬元     於110年5月4日12時54分許，以自動櫃員機轉帳匯款 3萬元 辛○○之中信銀行帳戶 6  被害人 壬○○ 詐欺集團成員於110年5月5日前，先透過「Paris」交友軟體，以暱稱「染」與壬○○結識並互加為LINE好友後，再以LINE暱稱「轉角遇到愛」傳送訊息向其佯稱可在「SCBS」金融交易平台進行貨幣買賣投資獲利云云，致壬○○陷於錯誤，依指示接續將右揭款項匯入右列帳戶。 於110年4月28日12時16分許、33分許，臨櫃匯款 51萬元、9萬元 辛○○之元大銀行帳戶    於110年4月29日12時48分許，臨櫃匯款 30萬元     於110年5月3日14時30分許，以鄭森壽之名義臨櫃匯款 210萬元  7  告訴人 寅○○ 詐欺集團成員於110年3月14日12時許，先透過交友軟體「omi」以暱稱「葉志榮」與寅○○結識並互加為LINE好友後，傳送LINE訊息向其佯稱可在「SCBS」投資網站中進行投資代操獲利云云，致寅○○陷於錯誤，依指示接續將右揭款項匯入右列帳戶。 於110年5月3日13時9分許，臨櫃匯款 50萬元 辛○○之元大銀行帳戶    於110年5月4日12時51分許，臨櫃匯款 46萬元 辛○○之中信銀行帳戶 8  告訴人 癸○○ 詐欺集團成員於110年4月中旬某日，先透過交友軟體「SweetRing」以暱稱「蔣文俊」與癸○○結識並互加為LINE好友後，傳送LINE訊息向其佯稱可在「SCBS」投資網站中進行投資代操獲利云云，致癸○○陷於錯誤，依指示接續將右揭款項匯入右列帳戶。 於110年4月26日20時30分許，以網路銀行轉帳匯款 1萬元 辛○○之元大銀行帳戶    於110年4月27日20時20分許，以網路銀行轉帳匯款 1萬元     於110年4月29日21時34分許，以網路銀行轉帳匯款 1萬元     於110年5月4日19時37分許，以網路銀行轉帳匯款 1萬元  9  告訴人 庚○○ 詐欺集團成員於110年4月初某日，先透過臉書以暱稱「陳麗萍俊」與庚○○結識並互加為LINE好友後，傳送LINE訊息向其佯稱可在「HKFIHG香港金融集團」投資網站中投資虛擬貨幣可獲利云云，致庚○○陷於錯誤，依指示將右揭款項匯入右列帳戶。 110年4月27日12時34分許，臨櫃匯款 1萬元 辛○○之元大銀行帳戶 10 告訴人 子○○ 詐欺集團成員於110年4月19日某時許，先透過交友軟體「PAIRS派愛族」以暱稱「周俊傑」與子○○結識並互加為LINE好友後，傳送LINE訊息向其佯稱可下載「SFF」APP軟體購買虛擬貨幣(GT)投資獲利云云，致子○○陷於錯誤，依指示接續將右揭款項匯入右列帳戶。 於110年5月3日21時17分許，以網路銀行轉帳匯款 5,200 元 辛○○之第一銀行帳戶    於110年5月4日21時59分許、22時3分許，以網路銀行轉帳匯款 5萬元、5萬元 辛○○之中信銀行帳戶    於110年5月5日0時10分許，以網路銀行轉帳匯款 5萬元  

附表二
編號 詐騙帳戶 提領時間、地點、金額及方式 備註 1 盧鴻圖之合作金庫銀行帳戶  戊○○於110年3月9日15時14分許，在雲林縣○○市○○路000號之合作金庫銀行雲林分行，臨櫃提領321,000元。 告訴人丙○○於110年3月9日遭詐騙匯入之款項。   盧鴻圖於110年3月12日15時16分許，在嘉義市○區○○路0號之合作金庫銀行北嘉義分行，臨櫃提領40萬元。 告訴人丙○○於110年3月12日遭詐騙匯入之款項。 2 盧鴻圖之玉山銀行帳戶  盧鴻圖於110年3月10日14時36分許，在嘉義市○區○○路000號之玉山銀行東嘉義分行，臨櫃提領479,000元。 告訴人丙○○於110年3月10日遭詐騙匯入之款項。   盧鴻圖於110年3月19日12時32分許，在嘉義市○區○○路000號之玉山銀行東嘉義分行，臨櫃提領52萬元。 告訴人甲○○於110年3月19日遭詐騙匯入之款項。 3 辛○○之元大銀行帳戶  不詳詐欺集團成員於110年4月26日17時許，以行動銀行轉出21萬元至辛○○之上開第一銀行帳戶中。 其中之10萬元為告訴人丁○○於110年4月26日遭詐騙匯入之款項（餘款無法證明係詐欺所得）。   辛○○於110年4月27日15時24分許，在嘉義市○區○○路000號之元大銀行嘉義分行，臨櫃提領22萬元。 其中1萬為告訴人癸○○於110年4月26日遭詐騙匯入之款項；1萬元為告訴人庚○○於110年4月27日遭詐騙匯入之款項（餘款無法證明係詐欺所得）。   辛○○於110年4月28日13時40分許，在嘉義市○區○○路000號之元大銀行嘉義分行，臨櫃提領48萬元。 告訴人丁○○、癸○○、乙○○、被害人壬○○分別於110年4月27日、28日遭詐騙匯入之部分款項。   辛○○於110年4月29日15時9分許，在嘉義市○區○○路000號之元大銀行嘉義分行，臨櫃提領30萬元。 來源為被害人壬○○於110年4月29日遭詐騙匯入之款項。   不詳詐欺集團成員先於110年4月30日15時19分許至47分許，透過行動銀行轉出95,000元、1萬元至辛○○之第一銀行帳戶中；另由辛○○在不詳地點，以自動櫃員機提領5萬元、5萬元、5萬元。 其中63,000元為告訴人丁○○於110年4月29日、30日遭詐騙匯入之款項，1萬元為告訴人癸○○於110年4月29日遭詐騙匯入之款項，1萬元為告訴人乙○○於110年4月30日遭詐騙匯入之款項（餘款無法證明係詐欺所得）。   辛○○於110年5月3日15時16分許，在嘉義市○區○○路000號之元大銀行嘉義分行，臨櫃提領150萬元；於110年5月4日10時6分許，在雲林縣○○鎮○○路0號之元大銀行虎尾分行，臨櫃提領140萬元。 其中之6萬元為告訴人乙○○於110年5月2日、3日遭詐騙匯入之款項；2萬6,000元為告訴人丑○○於110年5月2日遭詐騙匯入之款項；210萬元為被害人壬○○於110年5月3日遭詐騙匯入之款項；50萬元為告訴人寅○○於110年5月3日遭詐騙匯入之款項（餘款無法證明係詐欺所得）。 4 辛○○之第一銀行帳戶  不詳詐欺集團成員先後於110年5月4日15時35分許、18時35分許，以行動銀行轉帳方式，各轉出20萬元、80萬元至辛○○之元大銀行帳戶；另由辛○○於110年5月4日15時57分許至59分許，在不詳地點，以自動櫃員機提領3萬元、3萬元、3萬元、1萬元。 其中3萬元為告訴人丑○○於110年5月3日遭詐騙匯入之款項；5,200元為告訴人子○○於110年5月3日遭詐騙匯入之款項（餘款無法證明係詐欺所得）。  5 辛○○之中信銀行帳戶  辛○○於110年5月4日15時34分許，在中國信託銀行某分行，臨櫃提領692,000元。 其中3萬元為告訴人乙○○於110年5月4日遭詐騙匯入之款項；46萬元為告訴人寅○○於110年5月4日遭詐騙匯入之款項(餘款無法證明係詐欺所得）。   不詳詐欺集團成員於110年5月4日22時40分許，轉出43,880元至其他帳戶；另由辛○○於110年5月5日11時42分許、44分許，以自動櫃員機提領10萬元、1萬元。 其中15萬元為告訴人子○○於110年5月4日、5日遭詐編匯入之款項（餘款無法證明係詐欺所得）。